臺灣基隆地方法院交通事件裁定　　　　　　　　　　九十二年度交聲字第二七號
　　移
　　原處分機關　交通部公路總局臺北區監理所基隆監理站
　　異　議　人
　　即受處分人　甲○○
右列受處分人因違反道路交通管理處罰條例案件，對於交通部公路局臺北區監理所基
隆監理站九十二年八月八日所為之處分（原處分案號：基監字第裁四二─ＲＡ000
0000號），聲明異議，本院裁定如左：
    主  文
異議駁回。
    理  由
一、本件聲明異議意旨如聲明異議狀（如附件）所載。
二、按汽車駕駛人，駕駛汽車不遵守道路交通標誌、標線、號誌之指示者，處新臺幣
    九百以上一千八百元以下罰鍰，道路交通管理處罰條例第六十條第二項第三款定
    有明文；又汽車駕駛人，違反道路交通管理處罰條例第六十條第二項第三款之規
    定者，除依原條例處罰鍰外，並予記違規點數一點，同條例第六十三條第一項第
    一款亦定有明文。
三、本件異議人即受處分人甲○○（下稱受處分人）於民國九十二年一月二十二日上
    午九時二十五分許，駕駛所有車號Ｓ九─三五五二號自用小客車，搭載其夫陳
    霖行經基隆市○○路口與八堵路路口時，竟不遵守道路交通標線及號誌指示，於
    路口交通號誌紅燈亮起時逾越汽車停止線，為基隆市警察局交通警察隊（下稱舉
    發機關）以科學儀器採證，掣單舉發受處分人違反道路交通管理處罰條例第五十
    三條規定，駕駛汽車行經有燈光號誌管制之交叉路口闖紅燈，嗣受處分人不服，
    向交通部公路總局臺北區監理所基隆監站（下稱原處分機關）申訴，經原處分機
    關函請舉發機關調查結果，認受處分人應係違反道路交通管理處罰條例第六十條
    第二項第三款規定，駕駛汽車不遵守道路交通標誌、標線、號誌之指示，而由原
    處分機關依上揭道路交通管理處罰條例第六十條第二項第三款規定，裁處受處分
    罰鍰新臺幣（下同）九百元，並依同條例第六十三條第一項第一款之規定，並記
    違規點數一點。
四、受處分人經傳未到庭，其夫陳  霖到庭陳稱：受處分人遭舉發違規日，伊與受處
    分處分人同車，當日舉發違規地點因施工，部分道路封閉，現場有交通指揮員指
    揮，受處分人是依指揮前進並無不當，且紅燈亮起七秒時車已逾停止線，如有闖
    紅燈行為，受處分人車輛應離前車很遠，否則闖紅燈的汽車應有三部以上，但受
    處分人向原處分機關查詢結果，在受處分人前面之車輛並未遭舉發闖紅燈，顯見
    受處分人並未闖紅燈，詎經申訴後，原處分機關竟改依不遵守交通號誌之指示裁
    罰，原處分機關之處分顯有違誤云云。經查：
（一）觀諸卷附舉發機關之採證照片二張，受處分人確係駕駛所有車號Ｓ九─三五五
      二號自用小客車，於前揭時、地，當交通號誌紅燈亮起七秒時逾越汽車停止線
      ，紅燈亮起八秒三時，猶往前行。
（二）受處分人雖辯稱當時道路施工，有交通助理員指揮交通云云，然本院函查基隆
      市警察局及基隆市警察局第三分局，均復以：九十二年一月二十二日上午九時
      二十五分，在基隆市○○路、八堵路交叉路，並無配置警力（含義交協勤）執
      行交通疏導，有基隆市警察局九十三年一月二十九日基警交字第０九三００一
      八００四號函及基隆市警察局第三分局九十三年二月六日基警分三交字第０九
      二０００三七八八號函各一紙在卷可憑，本院再函詢基隆市政府前揭時、地道
      路施工情形，經基隆市政府以九十三年二月十六日基府工程貳字第０九三００
      ０七九三二號函復以：九十二年一月二十二日上午九時二十五分，適逢農曆春
      節前後，為基隆市○○道路禁挖期間（九十二年一月十七日起至九十二年二月
      十五日止），基隆市政府並未在國安路及八堵路口進行道路整修及施工，是受
      處分人此部分所辯不足採信。
（三）本院另函詢基隆市警察局交通隊有關基隆市○○路及八堵路交叉路口所設置之
      自動採證儀器操作情形，經該隊以九十三年二月二十五日基警交字第０九三０
      ０二０三０五號函復以：１、基隆市○○路、八堵路口處設置之微電腦闖紅燈
      及測高速照相設備，可自動拍下車輛闖紅燈以及在黃燈與綠燈亮時超速照片。
      每一線車道之路面需埋設二條感線圈，使每個車道可完全被監測，故車輛於闖
      紅燈時該機將自動連續拍攝二張照片（間隔一秒）。  ２、又經調閱連續拍攝
      之採證照片，（五份計十張）在受處分人前方車號七Ｋ─一六三號大貨車，於
      九十二年一月二十二日上午九時二十五分，在上開路口，並無超越停止線之違
      規行為。依上開函示，受處分人顯係於紅燈亮起時，逾越汽車停止線，故而啟
      動該處設置之電腦儀器，拍攝受處分人所駕車輛於紅燈亮起逾越停止線之情形
      。至車號七Ｋ─一六三號之大貨車雖在受處分人車輛前方，然如其非於紅燈亮
      起時逾越停止線，依該函所示，該處設置之電腦儀器即不會啟動，從而該大貨
      車自無由遭舉發違規，乃為當然之理，受處分人以該大貨車未遭舉發違規之情
      形，推論其亦未違規，實有未洽。
（四）另依卷附舉發違規照片，受處分人所駕駛之車輛係於紅燈亮起逾越汽車停止線
      甚明，然無其他證據足佐受處分人於紅燈亮起逾越汽車停止線後，有穿越路口
      繼續前行闖越紅燈之違規行為，是舉發機關原舉發受處分人違反道路交通管理
      處罰條例第五十三條之規定，認受處分人有闖紅燈之行為，而原處分機關依舉
      發違規照片所示，為有利受處分人之認定，改依受處分人違反交通管理處罰條
      例第六十條第二項第三款規定，不遵守交通標線、號誌之指示，於紅燈亮起時
      逾越汽車停止線，裁處受處分人九百元之罰鍰，並依同條例第六十三條第一項
      第一款之規定，並記違規點數一點，核無違誤，本件受處分人之異議為無理由
      ，自應將其異議駁回。
五、據上論斷，應依道路交通案件處理辦法第十九條，裁定如主文。
中      華      民      國    九十三    年    三      月      十八    日
      臺灣基隆地方法院交通法庭
                                    法  官    劉  桂  金
右正本證明與原本無異。
對於本件裁定如有不服，應於收受送達後五日內，向本院提出抗告書狀，敘述抗告之
理由，抗告於臺灣高等法院。
                                    書記官    黃  士  元
中      華      民      國    九十三    年    三      月    二十二    日
